【裁判字號】    95,上訴,1053
【裁判日期】    950713
【裁判案由】    違反毒品危害防制條例
【裁判全文】
臺灣高等法院高雄分院刑事判決        95年度上訴字第1053號
上  訴  人  臺灣高雄地方法院檢察署檢察官
上  訴  人
即  被  告  甲○○
                    現另案羈押於台灣高雄看守所
上列上訴人等因被告違反毒品危害防制條例案件，不服臺灣高雄
地方法院95年度訴字第1455號中華民國95年5 月19日第一審判決
（起訴案號：臺灣高雄地方法院檢察署95年度毒偵字第3024號）
，提起上訴（及移送併案審理：同署95年度毒偵字4701號），本
院判決如下：
    主  文
原判決撤銷。
甲○○連續施用第一級毒品，累犯，處有期徒刑拾月。
    事  實
一、甲○○前因施用毒品案件，經臺灣高雄地方法院以93年度毒
    聲字第1949號裁定送觀察、勒戒後，認有繼續施用毒品傾向
    ，而由該院以93年度毒聲字第2275號裁定令入戒治處所施以
    強制戒治，於93年11月12日入屏東戒治所實施強制戒治，於
    民國（下同）94年6 月24日停止戒治出所，嗣因強制戒治期
    滿，經臺灣高雄地方法院檢察署檢察官以94年戒毒偵字第
    325 號為不起訴處分。又其前因偽證案件，經臺灣高雄地方
    法院以93年度訴字第2379號判處有期徒刑6 月確定，於上開
    強制戒治出所後接續執行徒刑，於94年12月23日執行完畢。
    詎其仍不知悔改，復於上開強制戒治執行完畢後5 年內，基
    於施用第一級毒品海洛因之概括犯意，自95年1 月間某日起
    ，至同年3 月24日16時止，先後在高雄縣大社鄉○○路69
    號住處及住處附近之大社公園內之廁所，以將第一級毒品海
    洛因加水置於針筒內注射手臂血管之方式，連續施用第一級
    毒品海洛因多次，平均1 天施用1 次。嗣分別於(1)95年2 月
    22日15時55分許，因另案在高雄縣政府警察局仁武分局製作
    筆錄，經警徵得其同意採集尿液送驗，而呈嗎啡陽性反應。
    (2)95年3 月24日16時40分，在高雄縣燕巢鄉果菜市場內，因
    涉嫌強盜、竊盜案件為警查獲，經其同意採集尿液檢驗結果
    ，呈嗎啡陽性反應。
二、案經高雄縣政府警察局仁武分局報請臺灣高雄地方法院檢察
    署檢察官偵查起訴，及移送本院併案審理。
    理  由
一、上揭犯罪事實，業據上訴人即被告甲○○（下稱被告）分別
    於原審及本院審理中坦承不諱（見原審卷第25頁、本院卷第
    24頁）；又被告先後二次為警採尿送檢驗結果，均呈嗎啡陽
    性反應，有台灣檢驗科技股份有限公司濫用藥物尿液檢驗報
    告2 紙在卷可稽（見第3024號偵查卷第22頁、第3810號偵字
    卷第18頁），則被告前開自白顯與事實相符，堪以採信。本
    件事證明確，被告犯行應堪認定。
二、被告前因施用毒品案件，經原審院以93年度毒聲字第1949號
    裁定送觀察、勒戒後，認有繼續施用毒品傾向，再由該院以
    93 年 度毒聲字第2275號裁定令入戒治處所施以強制戒治，
    於94年6 月24日強制戒治執行完畢出所，然因接續執行偽證
    案件有期徒刑6 月，於94年12月23日縮刑期滿執行完畢情事
    ，有臺灣高雄地方法院檢察署刑案資料查註紀錄表、臺灣高
    等法院被告前案紀錄表、及臺灣高雄地方法院檢察署檢察官
    不起訴處分書各1 份在卷可憑。綜上所述，被告於強制戒治
    執行完畢釋放後，5 年內再犯本件施用第一級毒品海洛因之
    事實，事證明確，應予依法論科。
三、查海洛因係毒品危害防制條例第2 條第2 項所稱之第一級毒
    品，不得非法持有、施用。核被告所為，係犯毒品危害防制
    條例第10條第1 項之施用第一級毒品罪。其持有海洛因之低
    度行為，應為施用之高度行為所吸收，不另論罪。又被告先
    後多次施用第一級毒品等犯行，時間緊接，犯罪構成要件均
    相同，顯係基於概括犯意為之，應依連續犯之規定，以一罪
    論（被告行為後，刑法第56條連續犯之規定，業於94年2 月
    2 日修正公布刪除，並於95年7 月1 日施行，則被告之犯行
    ，因行為後新法業已刪除連續犯之規定，此刪除雖非犯罪構
    成要件之變更，但顯已影響行為人刑罰之法律效果，自屬法
    律有變更，依新法第2 條第1 項規定，比較新舊法結果，仍
    應適用較有利於被告行為時法律，即舊法論以連續犯）。檢
    察官雖僅就被告自95年1 月間某日起至95年2 月22日某時止
    之施用毒品海洛因犯行起訴，而被告其餘施用毒品犯行（即
    移送併案部分之95年度毒偵字第4701號部分），雖未經起訴
    ，惟此部分既與上開起訴並經判決有罪部分有連續犯之裁判
    上一罪關係，自為起訴效力所及，本院自得併予審究。被告
    於前因偽證案件，經臺灣高雄地方法院以93年度訴字第2379
    號判處有期徒刑6 月確定，於94年12月23日執行完畢等情，
    有臺灣高等法院被告前案紀錄表1 份在卷可查，其於上開有
    期徒刑執行完畢後，五年內再犯本件有期徒刑之罪，為累犯
    ，應依刑法第47條之規定，加重其刑。
四、原審認被告罪證明確，予以論罪科刑，固非無見。惟查，被
    告於95年2 月22日15時55分為警查獲後，仍連續施用第一級
    毒品（即上開檢察官移送本院併辦部分），此部分事實，原
    審未及審理，尚有未洽。被告上訴意旨指摘原判決量刑過重
    ，為無理由；檢察官上訴意旨，指摘原判決未及併為審理不
    當，為有理由，自應由本院將原判決撤銷改判。爰審酌被告
    前因施用毒品案件，業經戒治執行後仍不知悔改，再次為
    本件施用毒品之犯行，顯見被告其不易改掉施用毒品之惡習
    ，惟念及被告犯後坦承施用毒品，且施用毒品之犯行，係戕
    害自身身體健康，並未危及他人，犯後態度良好等一切情狀
    ，量處有期徒刑10月。
據上論斷，應依刑事訴訟法第369 條第1 項前段、第364 條、第
299 條第1 項前段，毒品危害防制條例第10條第1 項、第18 條
第1 項前段，刑法第2 條第1 項、第11條前段、第47條、修正前
刑法第56條，判決如主文。
本案經檢察官陳宗吟到庭執行職務。
中    華    民    國    95    年    7     月    13    日
                  刑事第四庭    審判長法  官  蕭權閔
                                      法  官  陳吉雄
                                      法  官  黃蕙芳
以上正本證明與原本無異。
如不服本判決應於收受本判決後10日內向本院提出上訴書狀，其
未敘述上訴理由者，並得於提起上訴後10日內向本院補提理由書
狀（均須按他造當事人之人數附繕本）「切勿逕送上級法院」。
中    華    民    國    95    年    7     月    13    日
                                      書記官  呂素珍
附錄本判決論罪科刑法條：
毒品危害防制條例第10條第1項
施用第一級毒品者，處 6 月以上 5 年以下有期徒刑。


司法院資訊處製作；財團法人民間司法改革基金會備份。
